臺灣高等法院臺南分院刑事判決　　　　　　　九十一年度上訴字第五二號　　Ｃ
　　　上　訴　人　臺灣臺南地方法院檢察署檢察官
　　　被　　　告　丙　○　○
　　　被　　　告　乙　○　○
　　　被　　　告　甲　○　○
右上訴人因被告廢棄物清理法案件，不服臺灣臺南地方法院九十年度訴字第一三九四
號中華民國九十一年二月六日第一審判決（起訴案號：臺灣臺南地方法院檢察署九十
年度營偵字第二三五號），提起上訴，本院判決如左：
      主      文
上訴駁回。
      理      由
一、公訴意旨略以：被告丙○○、乙○○、甲○○明知陳鴻榮（本件違反廢棄物清理
    法一案，業經原審判處有期徒刑一年，緩刑二年確定）未領有廢棄物清除、處理
    許可文件，竟於民國（下同）九十年一月十七日以新台幣（下同）十萬元代價，
    由陳鴻榮向台南縣將軍鄉長榮村一七三號大譽棉業股份有限公司（以下簡稱大譽
    公司）承包清運該公司一般事業廢棄物即再生棉處理後廢料，擬運往其不知情之
    兄陳明得所有坐落台南縣將軍鄉巷○段○○段十四地號土地堆置處理。嗣於九十
    年一月二十日上午七時三十分許先僱用不知情之黃銘峰（業經原審判處無罪確定
    在案）駕駛怪手在上開土地整地，並僱用丙○○、乙○○、甲○○於同日八時許
    ，由丙○○駕駛９Ｊ─四四六號牌，乙○○駕駛ＩＹ─四０八號牌，甲○○駕駛
    ＩＸ─七七九號牌，均為營業大貨車，跟隨陳鴻榮前往大譽公司廠區內裝載上述
    再生棉處理後廢棄物，旋於同日上午八時四十分許，運抵上開地號土地，等待黃
    銘峰整地完成後傾倒卸載，擬欲傾倒時，即為警查獲，因認被告丙○○、乙○○
    、甲○○均涉有修正前廢棄物清理法第二十二條第一項及同條第二項第四款之罪
    嫌云云。
二、按犯罪事實應依證據認定之，無證據不得推定其犯罪事實，刑事訴訟法第一百五
    十四條定有明文。次按刑事訴訟法上所謂認定犯罪事實之證據，係指足以認定被
    告確有犯罪行為之積極證據而言，而認定犯罪事實所憑之證據，無論係直接證據
    或間接證據，其為訴訟上之證明，須於通常一般之人均不致有所懷疑，而得確信
    其為真實之程度者，始得據為有罪之認定，倘其證明尚未達到此一程度，而有合
    理之懷疑存在，無從為有罪之確信，復無其他調查途徑可尋，法院即應為無罪之
    判決（最高法院七十六年台上字第四九八六號判例參照）。
三、訊據被告丙○○、乙○○、甲○○固均坦承有依陳鴻榮之指示駕駛大貨車載運再
    生棉廢料至前揭土地之事實。惟均堅決否認有違反廢棄物清理法之犯意。被告丙○○、乙○○、甲○○均辯稱：我們是受案外人即貨運行老闆陳子文的囑託，前
    往大譽公司載運再生棉至被告陳鴻榮指示之土地堆置，不知道陳鴻榮要做什麼等
    語。經查：
  (一)本件被告丙○○、乙○○、甲○○係受其老闆陳子文指示，於九十年一月二十日
    上午八時許到大譽公司裝載再生棉料，而於同日上午八時四十分許即到達被告陳
    鴻榮指示之目的地，單純賺取工資一節，業據陳鴻榮於原審審理時陳述綦詳，又
    黃銘峰亦係臨時接獲委託整地除草，而於同日上午七時三十分許開始整地，依卷
    附現場照片顯示，現場土地雜草叢生，黃銘峰所整土地面積廣泛，僅有清除雜草
    跡象。又被告丙○○、乙○○、甲○○均為貨運車司機，均受其老闆陳子文指示
    至大譽公司載運再生棉廢料，工作時間短暫，於此臨時受命之情形下，又見再生
    棉廢料以布包捆綁，實難期待渠等先行瞭解陳鴻榮對於本件載運與大譽公司之關
    係及陳鴻榮承運再生棉廢料之用意為何。又怪手司機黃銘峰亦係臨時接獲工作到
    上址整地除草，以現場為面積廣泛之雜草地，亦難苛責其有探求僱主整地目的之
    義務。
  (二)再依本件查獲之時機觀之，黃銘峰獨自於草地上整地除草，嗣後被告丙○○、乙○○、甲○○始跟隨陳鴻榮而來，益徵被告丙○○、乙○○、甲○○及黃銘峰均
    係臨時受僱，彼此之間均不知其等之工作係處理有關廢棄物清理之工作，難認渠
    等知悉陳鴻榮乃違法從事廢棄物清除、處理，而與陳鴻榮有犯意聯絡，進而推定
    其等犯罪。
四、此外，復查無其他積極證據足以證明被告丙○○、乙○○、甲○○有公訴人所指
    違反廢棄物清理法之主觀犯意，因而原審以不能證明被告犯罪，諭知被告等均無
    罪，核無不合。檢察官上訴意旨指摘原判決採證不當，為無理由，應予駁回。
據上論斷，應依刑事訴訟法第三百六十八條，判決如主文。
本案經檢察官楊治宇到庭執行職務。
中    華    民    國      九十一      年      五      月      八        日
                                  臺灣高等法院臺南分院刑事第六庭
                                      審判長法官  楊    明    章
                法官  戴    勝    利
                                            法官  顏    基    典
右正本證明與原本無異。
檢察官如不服本判決，應於判決送達後十日內向本院提出上訴書。
                                      法院書記官  呂    嘉    文
中    華    民    國      九十一      年      五      月      九        日
